臺灣雲林地方法院民事裁定
110年度簡字第92號
原      告  高添喜  
被      告  盧水盛  
上列當事人間請求損害賠償事件，本院於民國110年8月10日辯論
終結，裁定如下：
    主  文
原告之訴駁回。
訴訟費用由原告負擔。
    事實及理由
一、原告主張:
㈠、被告於民國108年4月3日21時2分許駕駛車牌號碼0000-00號自
    用小客車，沿雲林縣斗六市台78線快速公路由東向交流道出
    口下欲往南行駛，行駛至出口與仁義路路口，本應注意行經
    無號誌交岔路口，支線道車應讓幹線道車先行，且讓字標誌
    用以告示車輛駕駛人必須慢行或停車，觀察幹道行車狀況，
    讓幹道車優先通行後認為安全時方得續行，而當時天氣晴，
    夜間有照明，柏油路面乾燥無缺陷、無障礙物，並無不能注
    意情事，竟疏未注意貿然由台78號線東向交流道出口轉入仁
    義路，適有原告騎乘車牌號碼000-000號普通重型機車沿仁
    義路由北往南方向行駛，被告見狀避煞不及而撞擊原告，使
    原告人車倒地，昏迷不醒，被告卻肇事逃逸。
㈡、原告調解時都不是自己的意思。對方拜託很多人去調解，原
    告要被告賠償新台幣（下同）80萬元，被告就一直喊價，說
    到法院去賠償金額可能很少，可能不到這個調解金額。調解
    委員說這樣的錢已經很多了。原告頭部的傷還沒有治好。保
    險公司還說原告拿去的處方籤不知道是看什麼病，頭部外傷
    會影響失智，頭腦不好。原告在這期間還發生車禍，因為原
    告的記憶不好，是從後追撞前車，原告有賠償對方。原告看
    報紙還看不懂意思，前後意思不能連接，因此被告應再負擔
    醫療費用與原告因腦震盪造成失憶後果之賠償等語。
㈢、並聲明:
　⒈被告應給付原告100萬元，及自起訴狀繕本送達被告之翌日起
    至清償日止，按年息百分之5計算之利息。
　⒉訴訟費用由被告負擔。
二、被告抗辯:
㈠、本次車禍發生後，被告積極關心原告身體狀況，且展現和解
    及賠償誠意，已於108年10月17日於雲林縣斗南鎮調解委員
    會（下稱斗南鎮調解委員會）調解成立，被告願給付原告醫
    療費（含強制險）42萬元整，且已於108年11月17日前付清
    完畢，且兩造車損願意自行修復，互不請求賠償，原告亦同
    意不予追究刑責，兩造均願各拋棄其餘之請求。又自調解成
    立後，原告於近一年半的時間裡不曾再聯繫被告，且被告均
    不詳有關原告此次訴狀提及之身體狀況，原告亦無相關證據
    足以證明其所主張之失憶狀況，與本次車禍之因果關聯性。
    另車禍當日原告僅受有輕微之身體挫傷，並無其所述昏迷不
    醒之情形，原告車禍後立即就醫，並未達住院急救或留院觀
    察等情況，達成和解前，每每被告致電或調解時遇見原告，
    均未觀察到原告有失憶情況，且有關車禍後醫療賠償費用已
    於調解委員會已達成調解，且賠償金額已優於原告實際之醫
    療負擔與休養等費用，原告之請求為無理由等語。
㈡、並聲明:
　⒈原告之訴駁回。
　⒉訴訟費用由原告負擔。
  ⒊如受不利之判決，願供擔保請准宣告免為假執行。
三、兩造不爭執及爭執事項:
㈠、不爭執事項：
  ⒈兩造有發生如臺灣雲林地方檢察署（雲林地檢署）檢察官108
    年度調偵字第226號緩起訴處分書、不起訴處分書所載的車
    禍（下稱本件車禍）不爭執。  
　⒉本件車禍經斗南鎮調解委員會調解成立，並經本院斗六簡易
    庭核定，被告已經依該調解內容賠償原告完畢。　
　⒊被告因本件車禍涉犯過失傷害及肇事逃逸罪嫌，經檢察官偵
    查後，因雙方達成調解且被告賠償原告的損失，經原告撤回
    過失傷害的告訴，故對於過失傷害部分為不起訴處分；另對
    於肇事逃逸部分則為緩起訴處分，被告並已依處分內容履行
    完畢。
㈡、爭執事項：　　
    兩造已經就本件車禍曾經調解，被告是否還有賠償原告請求
    的義務？
四、得心證之理由:　　　
㈠、按原告之訴，其訴訟標的為確定判決之效力所及者，法院應
    以裁定駁回之。又調解經法院核定後，當事人就該事件不得
    再行起訴、告訴或自訴。經法院核定之民事調解，與民事確
    定判決有同一之效力，民事訴訟法第249條第1項第7款本文
    及鄉鎮市調解條例第27條第1項及第2項前段分別定有明文。
    經查:
　⒈兩造因發生本件車禍，於108年10月17日在斗南鎮調解委員會
    調解成立（下稱系爭調解），並經本院核定後經被告履行完
    畢，原告並因而撤回對被告之過失傷害告訴，經雲林地檢署
    檢察官以108年度調偵字第226號就被告涉犯過失傷害罪嫌部
    分為不起訴處分，及對涉犯肇事逃逸罪嫌部分為緩起訴處分
    等情，為兩造所不爭執，並有原告提出之國立成功大學醫學
    院附設醫院斗六分院（下稱斗六成大醫院）108年4月6日中
    文診斷證明書、斗南鎮調解委員會108年刑調字第594號調解
    書、雲林地檢署檢察官108年度調偵字第226號緩起訴處分書
    、不起訴處分書等在卷可參（本院卷第15頁、第39至44頁
　　），且經本院調閱上開偵查卷宗核閱無誤，足信屬實。
　⒉且原告於本件車禍當日21時36分許至斗六成大醫院急診就醫
　　，其所受傷害為「頭部外傷併逆行性失憶、頸部鈍挫傷、右
    叉鈍挫傷、雙手挫擦傷、右膝挫擦傷、右足鈍挫傷併血腫及
    傷」，經診治及電腦斷層檢查後，於同日23時15分離院，並
    未達住院急救或留院觀察之程度等情，有原告提出之上開斗
    六成大醫院108年4月6日出具之診斷證明書載明可佐（本院
    卷第15頁）。可見原告於本件所主張之失憶問題，於車禍發
    生當日就醫時即已發現，並非事後才發現之傷害。
　⒊再者，系爭調解內容載明:「對造人（按即本件被告）於民國
    108年4月3日下午9時許駕車駛至斗六市仁義路與台78線東向
    出口往南與聲請人（按即本件原告）騎機車肇事，聲請人車
    損人傷，達成調解內容如下:1.對造人願給付聲請人醫療費
    （含強制險）新台幣42萬元整…2.兩造車損各願意自行修復
    ，互不請求賠賠償…4.聲請人願不予追究刑責，兩造均願各
    拋棄其餘之請求。」等語，有該調解書載明在卷可佐（本院
    卷第39頁）。可見兩造就本件車禍之全部損害賠償事件，已
    經兩造以上開調解處理完畢，並經本院就該民事調解核定
　　，依上規定意旨，與民事確定判決有同一效力。原告本件請
    求之訴訟標的，應為與民事確定判決有同一效力之系爭調解
    效力所及。
㈡、至於原告主張其調解時不是自己的意思。被告拜託很多人去調解，原告原要被告賠償80萬元，被告就一直喊價，說到法院去賠償金額可能很少，調解委員說這樣的錢已經很多了等情。核係屬兩造調解時之自由協商過程，尚難認已達不法壓抑原告意思自由之脅迫程度。況縱認原告係受脅迫而與被告達成系爭調解，然依民法第92條規定意旨，其法律效果亦屬得撤銷，並非當然無效。於系爭調解經合法撤銷前，亦不影響兩造就本件車禍之損害賠償已經調解成立之法律效力。
五、從而，原告提起本件之訴，請求被告給付100萬元，及自起
    訴狀繕本送達被告之翌日起至清償日止，按年息百分之5計
    算之利息。其訴訟標的為確定判決之效力所及，應依民事訴
    訟法第249條第1項第7款規定，裁定駁回。
六、訴訟費用負擔之依據：民事訴訟法第95條、第78條。　
中　　華　　民　　國　　110 　年　　8 　　月　　24　　日
                  民事簡易庭    法  官　黃一馨　
以上正本係照原本作成。
如對本裁定抗告須於裁定送達後10日內向本院提出抗告狀，並應
繳納抗告費新台幣1,000 元。
中　　華　　民　　國　　110 　年　　8 　　月　　24 　 日
                                書記官　鄭夙惠